臺灣高等法院刑事裁定
109年度聲字第1291號
聲  請  人  臺灣高等檢察署檢察官
受  刑  人  王志瑋



上列聲請人因受刑人數罪併罰有二裁判以上，聲請定其應執行之
刑（聲請案號：臺灣高等檢察署109年度執聲字第483號），本院
裁定如下：
    主  文
甲○○所犯如附表所示各罪所處之刑，有期徒刑部分應執行有期徒
刑參年陸月。
其他聲請駁回。
    理  由
一、聲請意旨略以：受刑人甲○○（下稱受刑人）因違反槍砲彈藥
    刀械管制條例等數罪，先後經判決確定如附表，應依刑法第
    50條第1項前段、第1項第1款、第2項、第53條、第51條第5
    款、第7款規定，定其應執行之刑，爰依刑事訴訟法第477條
    第1項聲請裁定等語。
二、按裁判確定前犯數罪者，併合處罰之；數罪併罰，分別宣告
    其罪之刑，若宣告多數有期徒刑者，於各刑中之最長刑期以
    上，各刑合併之刑期以下，定其刑期，但不得逾30年；宣告
    多數罰金者，於各刑中之最多額以上，各刑合併之金額以下
    ，定其金額，刑法第50條第1項前段、第51條第5款、第7款
    分別定有明文。又數罪併罰，有二裁判以上者，依第51條之
    規定，定其應執行之刑，同法第53條亦定有明文。次按裁判
    確定前犯數罪者，併合處罰之，但有得易科罰金之罪與不得
    易科罰金之罪之情形，受刑人請求檢察官聲請定應執行刑者
    ，依第51條規定定之，刑法第50條第1項但書第1款、第2項
    定有明文。另數罪併罰中之一罪，依刑法規定得易科罰金，
    若因與不得易科之他罪併合處罰結果而不得易科罰金時，原
    可易科部分所處之刑，自亦無庸為易科折算標準之記載（司
    法院大法官釋字第144號、第679號解釋意旨參照）。又按二
    裁判以上數罪，縱其中一部分已執行完畢，如該數罪尚未全
    部執行完畢，因與刑法第54條及司法院院字第1304號解釋所
    謂數罪併罰之各罪中有受赦免或因刑法不處罰其行為而免其
    刑之執行，致僅餘一罪之情形有別，自仍應依刑法第53條之
    規定，定其應執行之刑（最高法院93年度台抗字第16號裁定
    意旨參照）。另按依刑法第53條及第54條應依刑法第51條第
    5款至第7款之規定，定其應執行之刑者，由該案犯罪事實最
    後判決之法院之檢察官，聲請該法院裁定之，復為刑事訴訟
    法第477條第1項所明定。此數罪併罰之定應執行刑，係出於
    刑罰經濟與責罰相當之考量，本含有恤刑性質，故二裁判以
    上之數罪應併合處罰者，須在該數罪之刑全部未曾定應執行
    刑，且尚未全部執行完畢前，聲請定其應執行之刑，始有實
    益（最高法院107年度台抗字第1131號裁定參照）。
三、經查：
(一)受刑人違反槍砲彈藥刀械管制條例等案件，先後經臺灣新北
    地方法院、及本院判決判處如附表所示之刑確定，且各罪俱
    係於附表編號1所示判決確定日期（民國106年10月6日）前
    所為，就上開各案犯罪事實為最後判決之法院復為本院，有
    本院被告前案紀錄表及如附表各編號之判決書附卷可稽。復
    查，如附表編號1所示之罪得易科罰金，附表編號2所示之罪
    不得易科罰金，屬刑法第50條第1項但書第1款之情形，依同
    條第2項規定，須經受刑人請求檢察官聲請定其應執行刑，
    始得依同法第51條規定定之。茲受刑人已表示請求檢察官就
    如附表所示各罪，聲請合併定應執行刑，此有受刑人簽名之
    定刑聲請切結書在卷可稽（本院卷第17頁）。又雖如附表編
    號1所示有期徒刑部分已執行完畢，揆諸前開說明，亦無妨
    於本院就已執行完畢部分與餘罪定應執行刑。茲聲請人依刑
    事訴訟法第477條第1項之規定，以本院為犯罪事實最後判決
    之法院，聲請就如附表所示各罪所處之有期徒刑部分定應執
    行之刑，其聲請經核尚無不合，應予准許。另本件受刑人所
    犯附表編號1之罪雖經法院判處得易科罰金之刑，但因與附
    表編號2所示不得易科罰金之刑合併定應執行刑，依上揭說
    明，自無庸再為易科罰金折算標準之諭知，爰裁定如主文第
    1項所示之應執行刑。
(二)至受刑人所犯如附表編號1、2所示罰金刑部分，均已執行完
    畢，有本院被告前案紀錄表、臺灣新北地方檢察署檢察官執
    行指揮書在卷可憑（本院卷第19、50、53頁），而已執行完
    畢之罰金刑部分，亦無從折抵前開未執行完畢之有期徒刑部
    分，此亦有本院公務電話紀錄附卷可按（本院卷第55頁），
    則檢察官已無從就附表編號1、2所示已執行完畢之罰金刑部
    分再指揮執行，此部分即無再定其應執行刑之實益及必要，
    聲請人未查，就附表編號1、2所示罰金刑部分向本院聲請定
    其應執行刑，於法未合，應予駁回。
據上論斷，應依刑事訴訟法第220條、第477條第1項，刑法第50
條第2項、第53條、第51條第5款，裁定如主文。
中　　華　　民　　國　　109 　年　　4 　　月　　14  　日
                  刑事第三庭    審判長法　官  張惠立
                                      法　官  張江澤
                                      法　官  劉兆菊
以上正本證明與原本無異。
如不服本裁定，應於收受送達後五日內向本院提出抗告狀。
                                      書記官  陳佳微
中　　華　　民　　國　　109 　年　　4 　　月　　14　　日
附表：受刑人甲○○定應執行刑案件一覽表
編號 罪  名 宣 告 刑 犯罪日期 偵查機關年度案號 最後事實審法院案號 判決日期 確定判決法院案號 確定日期 易科罰金 備註 1 不能安全駕駛致交通危險罪 有期徒刑6月，併科罰金新臺幣2萬元，有期徒刑如易科罰金，罰金如易服勞役，均以新臺幣1千元折算1日 106年7月23日 新北地檢106年度偵字第22565號 新北地院106年度交簡字第3393號 106年9月6日 新北地院106年度交簡字第3393號 106年10月6日 是 新北地檢106年度執字第17041號（已執畢） 2 槍砲彈藥刀械管制條例 有期徒刑3年4月，併科罰金新臺幣2萬元，罰金如易服勞役，以新臺幣1千元折算1日 104年9月間至106年1月10日 新北地檢105年度偵字第32245號、106年度偵字第3133號、106年度少連偵字第6號 本院107年度上訴字第2744號 107年11月28日 本院107年度上訴字第2744號 108年1月30日 否 新北地檢108年度執字第4137號（108年度執緝字第3865號執行，又併科罰金部分業已執畢）